【裁判字號】    99,審易,3608
【裁判日期】    990830
【裁判案由】    竊盜
【裁判全文】
臺灣高雄地方法院刑事判決            99年度審易字第3608號
公  訴  人  臺灣高雄地方法院檢察署檢察官
被      告  丙○○
上列被告因竊盜案件，經檢察官提起公訴（99年度偵字第23827
號），被告就被訴事實為有罪之陳述，經本院告知簡式審判程序
之旨，並聽取被告與公訴人之意見後，本院裁定進行簡式審判程
序，判決如下：
    主  文
丙○○犯如附表所示肆罪，各處如附表所示之刑，應執行有期徒
刑貳年。
    事  實
一、丙○○意圖為自己不法之所有，於民國97年8月間起至9月間
    止，攜帶其於附表編號1車號1550-NV號自小客貨車上所撿拾
    ，客觀上足以對人之身體、生命、安全構成威脅而可供兇器
    使用之螺絲起子1支（未扣案），先後於附表所示之時間、
    地點，以螺絲起子開啟車門後，再啟動引擎電門將車開走之
    方式，竊取如附表所示被害人之車輛，得手後將上開車輛開
    往臺南縣新營市○○路136 之2 號由不知情之郭耀文（另經
    臺灣臺南地方法院檢察署檢察官為不起訴處分）所開設之源
    豐汽車中古材料行，以如附表所示之金額將上開車輛販售予
    郭耀文，得款後花用殆盡，嗣經警循線查獲，始悉上情。
二、案經臺南縣警察局新營分局報由臺灣臺南地方法院檢察署呈
    請臺灣高等法院檢察署令轉臺灣高雄地方法院檢察署檢察官
    偵查起訴。
    理  由
一、本件被告丙○○所犯各罪均為死刑、無期徒刑、最輕本刑為
    3年以上有期徒刑以外之罪，其於準備程序進行中，就被訴
    事實均為有罪之陳述，經告知簡式審判程序之旨，並聽取當
    事人之意見後，本院裁定改行簡式審判程序，合先敘明。
二、上開事實，業據被告丙○○坦承不諱，核與被害人即證人乙
    ○○、丁○○、甲○○、戊○○及證人郭耀文證述之情節相
    符，並有報廢車輛買賣切結書、車籍查詢─基本資料詳細畫
    面及臺南縣警察局車輛協尋電腦輸入單等件附卷可稽。綜上
    所述，被告上開任意性之自白既有前揭證據可佐，核與事實
    相符，自得採為論罪科刑之依據，是本案事證已臻明確，被
    告犯行洵堪認定，應予依法論科。
三、按刑法第321條第1項第3款之攜帶兇器竊盜罪，係以行為人
    攜帶兇器竊盜為其加重條件，此所謂兇器，其種類並無限制
    ，凡客觀上足對人之生命、身體、安全構成威脅，具有危險
    性之兇器均屬之，且祇須行竊時攜帶此種具有危險性之兇器
    為已足，並不以攜帶之初有行兇之意圖為必要，最高法院79
    年臺上字第5253號著有判例可資參照。被告持以犯本案竊盜
    罪所用之螺絲起子1支，係屬金屬製品，質地堅硬，客觀上
    足以對人之生命、身體、安全構成威脅，自屬兇器無訛。是
    核被告丙○○所為4次犯行，均係犯刑法第321條第1項第3款
    之攜帶兇器竊盜竊盜罪。被告所犯上開4罪，犯意各別，行
    為互殊，犯罪時間不同，應予分論併罰。審酌被告正值青壯
    ，卻不思以正當途徑獲取財物，而為本案竊盜犯行，所為實
    屬不該，惟念其犯後已坦承全部犯行、頗表悔意、態度尚佳
    ，及其犯罪之動機、目的、手段、所生危害等一切情狀，爰
    分別量處如主文所示之刑，並定其應執行之刑，以資懲儆。
    被告持以犯本案竊盜罪所用之螺絲起子1支，並非被告所有
    之物，而係被告於附表編號1車號1550-NV號自小客貨車上所
    撿拾，並於犯後丟棄滅失乙節，業據被告供陳明確，爰不予
    宣告沒收，併予敘明。
據上論結，應依刑事訴訟法第273條之1第1項、第299條第1項前
段，刑法第321條第1項第3款、第51條第5款，判決如主文。
本件案經檢察官張志杰到庭執行職務。
中    華    民    國    99    年    8     月    30    日
                  刑事第十庭    法  官  孫啟強
以上正本證明與原本無異。
如不服本判決，應於判決送達後10日內，向本院提出上訴狀。
中    華    民    國    99    年    8     月    30    日
                                書記官  林介欽
附錄本判決論罪科刑之法條 :
刑法第321條
犯竊盜罪而有左列情形之一者，處6月以上、5年以下有期徒刑：
一、於夜間侵入住宅或有人居住之建築物、船艦或隱匿其內而犯
    之者。
二、毀越門扇、牆垣或其他安全設備而犯之者。
三、攜帶兇器而犯之者。
四、結夥三人以上而犯之者。
五、乘火災、水災或其他災害之際而犯之者。
六、在車站或埠頭而犯之者。
前項之未遂犯罰之。
  附表
┌──┬────┬──────┬─────┬────────┬──────┬────────┐
│編號│被害人  │犯罪時間    │犯罪地點  │所竊得之財物及銷│所犯罪名    │宣告刑          │
│    │        │            │          │贓金額（新臺幣）│            │                │
├──┼────┼──────┼─────┼────────┼──────┼────────┤
│ 1  │乙○○  │97年8月25日 │台南縣善化│1550-NV（原車號I│刑法第321條 │處有期徒刑柒月。│
│    │        │18時許至同年│鎮小新里成│V-3972）中華牌紅│第1項第3款攜│                │
│    │        │月27日8時許 │功路2號前 │銀色自小客貨車（│帶兇器竊盜罪│                │
│    │        │間之某時    │          │引擎號碼4D56J010│。          │                │
│    │        │            │          │071）。銷贓金額 │            │                │
│    │        │            │          │為9000元。      │            │                │
├──┼────┼──────┼─────┼────────┼──────┼────────┤
│ 2  │丁○○  │97年8月31日 │台南縣大內│TH-5232國瑞牌藍 │刑法第321條 │處有期徒刑柒月。│
│    │        │19時許至同年│鄉大內村1-│色自小客貨車（引│第1項第3款攜│                │
│    │        │9月1日6時許 │65號前    │擎號碼5K0000000 │帶兇器竊盜罪│                │
│    │        │間之某時    │          │）。銷贓金額為65│。          │                │
│    │        │            │          │00元。          │            │                │
├──┼────┼──────┼─────┼────────┼──────┼────────┤
│ 3  │甲○○  │97年8月31日 │台南縣大內│SZ-3392三陽牌白 │刑法第321條 │處有期徒刑柒月。│
│    │        │21時許      │鄉內郭村16│色自小客車（引擎│第1項第3款攜│                │
│    │        │            │0-4號前   │號碼4AT16930）。│帶兇器竊盜罪│                │
│    │        │            │          │銷贓金額為7000元│。          │                │
│    │        │            │          │。              │            │                │
├──┼────┼──────┼─────┼────────┼──────┼────────┤
│ 4  │戊○○  │97年9月2日8 │台南縣善化│PJ-1133三陽牌紅 │刑法第321條 │處有期徒刑柒月。│
│    │        │時30分許    │鎮○○路台│色自小客車（引擎│第1項第3款攜│                │
│    │        │            │鐵車站旁停│號碼AA-AH32470）│帶兇器竊盜罪│                │
│    │        │            │車場      │。銷贓金額為7000│。          │                │
│    │        │            │          │元。            │            │                │
└──┴────┴──────┴─────┴────────┴──────┴────────┘

司法院資訊處製作；財團法人民間司法改革基金會備份。
